【裁判字號】    95,易,2008
【裁判日期】    951229
【裁判案由】    竊盜
【裁判全文】
臺灣臺中地方法院刑事判決              95年度易字第2008號
公  訴  人  臺灣臺中地方法院檢察署檢察官
被      告  乙○○
                    （另案於臺灣臺中監獄執行中）
上列被告因竊盜案件，經檢察官提起公訴（95年度偵字第 14900
、15023 號），本院合議庭裁定由受命法官獨任行簡式審判程序
，判決如下：
    主  文
乙○○連續攜帶兇器竊盜，累犯，處有期徒刑捌月。又三次竊盜
，均累犯，各處有期徒刑參月、扣案之機車鑰匙壹支沒收。應執
行有期徒刑壹年壹月，扣案之機車鑰匙壹支沒收。
    犯罪事實
一、乙○○曾因施用毒品案件及竊盜罪，經本院及臺灣高等法院
    臺中分院以民國93年度訴緝字第484號及94年度上易字第189
    號判決各判處有期徒刑 8月確定，並由臺灣高等法院臺中分
    院以94年度聲字第340號裁定合併定應執行刑為有期徒刑1年
    2 月確定，經入監執行後，於94年12月11日縮刑期滿執行完
    畢。詎其猶不知悔改，緣其因長期濫用俗稱「大象麻醉劑」
    之「治得舒」處方藥，肇致精神萎糜，行為失檢，竟復於受
    前開有期徒刑之執行完畢後5年內：
  (一)基於為自己不法所有之意圖及概括犯意，先於95年 6月29日
    上午10時5分許前某時，在臺中縣大雅鄉○○路211巷37號前
    ，利用車牌號碼FO- 8898號自小客貨車之車主戊○○，因該
    車老舊、價值無多（購入時之車價為新臺幣 2萬元，貨幣單
    位下同），平日僅將該車停放於該處，卻未一併上鎖或將鑰
    匙拔離汽車電門之機會，將該車逕自駛離現場，而竊取之，
    得手後，於同日下午 3時許，駕駛前開自用小客貨車，前往
    臺中市○○區○○路中科園區友達公司旁，持戊○○所有原
    置於車上、客觀上足以對於人之生命身體安全產生危害、得
    為兇器使用之水果剪1支，打破另停放於路旁之車牌號碼YM-
    4610號自用小客車之右前側車窗玻璃（毀損部分未據告訴）
    ，再進入車內，竊取車主（登記於蔡俊榮名下）己○○所有
    價值約 5千元之先鋒牌汽車音響1臺，得手後，將之放入FO-
    8898號自小客貨車上，復因想起音響線路未一併取走，復返
    回YM- 4610號車上，拿取音響線路。嗣因在近旁停車之庚○○發覺其竊盜行徑，乃撥打電話報警於現場將乙○○逮捕，
    並於乙○○之身上，扣得音響線路1條、水果剪1支，於FO-8
    898號車上，扣得該先鋒牌音響1臺（經發還己○○）、於YM
    -4610號車上，扣得乙○○掉落該處，應屬戊○○所有之FO-
    8898號自小客貨車鑰匙1支（另FO-8898號自小客貨車亦於扣
    案後，經發還戊○○），而查獲上情。
  (二)乙○○另基於為自己不法所有之意圖，先後於：
    1.95年7月3日上午11時許，在臺中縣大雅鄉○○路之「伊藤
      萬游泳池」前（起訴書所載時、地略有不同，應予更正）
      ，以所有之機車鑰匙 1支啟動電門之方式，竊取林光瑤所
      有停放於該處價值約 1萬元之AIQ-530號重型機車1輛，得
      手後，供己代步使用。
    2.95年7月6日上午某時，在臺中縣大雅鄉○○路○段173號前
      ，以同1支機車鑰匙，竊取丁○○所有停放於該處價值約2
      萬元之UAH-797號輕型機車1輛，得手後，亦供己騎用。嗣
      其於同日下午 1時許，將機車騎至臺中市○○區○○路與
      大墩五街口後，因無法繼續發動，乃將機車棄置於該處。
    3.惟乙○○竟又於該時、地（即95年7月6日下午 1時許，在
      文心路與大墩五街口處），以相同之機車鑰匙，竊取彭玉
      峨所有停放於路旁價值約 3萬元之SXT-640號輕型機車1輛
      ，得手後，將該機車騎回臺中縣大雅鄉○○路 272巷底之
      土地公廟旁，供己代步使用。
    4.嗣因甲○○（姊夫為林光瑤）、丁○○及彭玉峨分別報案
      後，員警先經由監視錄影畫面及清查轄區內可疑嫌犯，經
      發覺乙○○之穿著與竊取UAH- 797號機車之男子特徵吻合
      ，復經於乙○○居住之土地工廟旁，發覺該遭竊之SXT-64
      0 號機車，經前往臺中市○○區○○路與大墩五街口查看
      ，果扣得該UAH- 797號之機車，復依長期居住於土地公廟
      內之陳辰亮之陳述及乙○○之供述，而扣得乙○○停放於
      臺中縣大雅鄉上雅村活動中心旁之AIQ- 530號機車，而查
      獲上情，並扣得乙○○所有用以行竊前開3輛機車之鑰匙1
      支（扣案之機車分經發還甲○○、丁○○與彭玉峨）。
二、案經內政部警政署保安警察第二總隊第三大隊第二中隊及臺
    中縣警察局豐原分局分別報告臺灣臺中地方法院檢察署檢察
    官偵查起訴，本院改由受命法官獨任行簡式審判程序。
    理  由
一、認定犯罪事實與量刑審酌之依據：
  (一)被告乙○○之自白。
  (二)證人戊○○、己○○、庚○○、甲○○、丁○○、彭玉峨、
    陳辰亮、丙○○（查獲犯罪事實欄一(二)部分三件竊盜案之員
    警）分別於警詢或本院審理中之證述。
  (三)內政部警警政署保安警察第二總隊第三大隊第二中隊員警職
    務報告書與扣押物品目錄表各 1份、查獲現場與扣案物品相
    片10張、贓物認領保管單 2紙（具領人：戊○○、己○○）
    、FO- 8898號自小客貨車之車輛竊盜、車牌失竊資料個別查
    詢報表─查詢車輛認可資料、車輛車牌失竊作業─查獲車輛
    認可資料、YM- 4610號自小客車之車籍作業系統─查詢認可
    資料。
  (四)臺中縣警察局豐原分局員警職務報告書、臺中縣警察局豐原
    分局搜索扣押筆錄、扣押物品目錄表、贓物認領保管單 3紙
    （具領人：甲○○、丁○○及彭玉峨）、監視錄影畫面與被
    告穿著比對及查獲遭竊機車與地點及扣案之鑰匙相片等合計
    21張、AIQ- 530號、UAH-797號與SXT-640號機車之車輛車牌
    失竊作業─查獲車輛認可資料。
  (五)行政院衛生署與行政院退除役官兵輔導委員會臺中榮民總醫
    院覆函（附於本院卷第45、48頁）。
  (六)扣案之音響線路1條、水果剪、自小客貨車與機車鑰匙各1支
    （除機車鑰匙外，分別屬於被害人所有）。
  (七)臺灣高等法院被告前案紀錄表（被告前案、累犯及素行情形
  之認定）。
二、按被告乙○○於犯罪事實欄所載一(一)部分之行為後：1.刑法
    第56條關於連續犯之規定（即「連續數行為而犯同一之罪名
    者，以一罪論。但得加重其刑至二分之一」），業經刪除；
    另2.第47條關於累犯之規定，亦自原規定之「受有期徒刑之
    執行完畢，或受無期徒刑或有期徒刑一部之執行而赦免後，
    五年以內再犯有期徒刑以上之罪者，為累犯，加重本刑至二
    分之一」，修正為第47條第 1項之「受徒刑之執行完畢，或
    一部之執行而赦免後，五年以內故意再犯有期徒刑以上之罪
    者，為累犯，加重本刑至二分之一」；3.第51條第 5款關於
    數罪併罰定應執行刑之規定，亦自原規定之「數罪併罰，分
    別宣告其罪之刑，依左列各款定其應執行者：‧‧‧五、宣
    告多數有期徒刑者，於各刑中之最長期以上，各刑合併之刑
    期以下，定其刑期。但不得逾二十年」，修正為「數罪併罰
    ，分別宣告其罪之刑，依下列各款定其應執行者：‧‧‧五
    、宣告多數有期徒刑者，於各刑中之最長期以上，各刑合併
    之刑期以下，定其刑期。但不得逾三十年」，並均自95年 7
    月 1日起施行。比較新舊法之規定：1.就連續犯之規定言，
    被告先後竊取FO-8898號自小客貨車及攜帶兇器竊取YM-4610
    號自小客車上汽車音響（與線路）之行為，既時間緊接、方
    法相近，又係觸犯構成要件（基本構成要件與加重構成要件
    ）相同之罪名，顯係基於概括犯意為之，如依舊法之規定，
    原應成立連續犯，論以一連續攜帶兇器竊盜罪，並依法加重
    其刑，然如依新法之規定，則其各次之犯行，各應獨立成罪
    ，再依刑法第51條第 5款之規定，於各刑中之最長期以上，
    各刑合併之刑期以下，定其應執行刑；2.就累犯之規定言，
    被告既曾因施用毒品案件及竊盜罪，經本院及臺灣高等法院
    臺中分院以93年度訴緝字第484號及94年度上易字第189號判
    決各判處有期徒刑 8月確定，並由臺灣高等法院臺中分院以
    94年度聲字第340號裁定合併定應執行刑為有期徒刑1年2 月
    確定，經入監執行後，於94年12月11日縮刑期滿執行完畢（
    有其臺灣高等法院被告前案紀錄表在卷可稽），而於受有期
    徒刑之執行完畢後 5年內，故意再犯本件（犯罪事實欄一(一)
    所載）有期徒刑以上之罪，無論依新舊法之規定，均應構成
    累犯，並無差異可言。是經比較新舊法規定之結果，就被告
    如犯罪事實欄一(一)部分所載之行為，當以舊法之規定為有利
    於被告，自應依刑法第2條第1項前段之規定，適用修正前刑
    法第56條之規定，認定成立一連續攜帶兇器竊盜罪，依法加
    重其刑，並依修正前刑法第47條之規定，認定成立累犯，而
    依法遞加重其刑；3.另雖犯罪事實欄一(一)部分所載之行為，
    應適用舊法，然一(二)部分之行為，既應適用新法，是關於定
    執行刑上，仍有新舊法比較之問題。而雖舊法規定之定刑上
    限為20年，新法規定則為30年，然於本案之情形中，被告所
    受宣告之合併刑期，事實上既無逾20年之可能，無論適用新
    舊法之規定，結果應無實之差異可言，是此部分仍應依刑法
    第2條第1項前段之規定，即適用修正前刑法第51條第 5款之
    規定，定其應執行刑。
三、審酌被告犯罪之動機、目的、手段、行為之次數雖多，且素
    行非佳，惟竊得之財物價值並非甚高，且多經返還被害人，
    行為後雖一度否認犯罪，惟當係因濫用麻醉藥品所致，迄至
    本院審理中已能坦承犯行，並有悔意等一切情狀，予以分別
    量處如主文所示之刑，並定其應執行刑，以示懲儆。
四、適用之法條：刑事訴訟法第273條之1第1項、第299條第 1項
    前段、第310條之2、第454條第1項，刑法第321條第1項第 3
    款、第320條第1項、第47條第1項、第38條第1項第2款、第2
    條第1項前段、（修正前）第56條、第47條、第51條第5款，
    刑法施行法第1條之1第1項、第2項前段。
本案經檢察官郭景東到庭執行職務。
中    華    民    國    95    年    12    月    29    日
                  臺灣臺中地方法院刑事第六庭
                          法  官  鄧  敏  雄
上正本證明與原本無異
如不服本判決，應於送達後10日內向本院提出上訴狀（須附繕本
），上訴於臺灣高等法院臺中分院。
                          書記官  黃  士  益
中    華    民    國    96    年    1     月    19    日
附錄本案論罪科刑法條全文：
刑法第321條第1項第3款
犯竊盜罪而有左列情形之一者，處6月以上、5年以下有期徒刑：
三、攜帶兇器而犯之者。
刑法第320條第1項
意圖為自己或第三人不法之所有，而竊取他人之動產者，為竊盜
罪，處5年以下有期徒刑、拘役或5百元以下罰金。


司法院資訊處製作；財團法人民間司法改革基金會備份。
